【裁判字號】    98,上易,640
【裁判日期】    980423
【裁判案由】    竊盜
【裁判全文】
臺灣高等法院臺中分院刑事判決         98年度上易字第640號
上  訴  人
即  被  告  甲○○
                    現於台灣雲林第二監獄執行中
上列上訴人因竊盜案件，不服臺灣彰化地方法院98年度易緝字第
1號中華民國98年1月23日第一審判決（起訴案號：臺灣彰化地方
法院檢察署97年度偵字第6087號），提起上訴，本院判決如下：
    主  文
上訴駁回。
    理  由
一、按不服地方法院之第一審判決而上訴者，須提出上訴書狀，
    並應敘述具體理由，刑事訴訟法第三百六十一條第一項定有
    明文，此為上訴必備之程式；而所謂「具體理由」，必係依
    據卷內既有訴訟資料或提出新事證，指摘或表明第一審判決
    有何採證認事、用法或量刑等足以影響判決本旨之不當或違
    法，而構成應予撤銷之具體事由，始克當之（例如：依憑證
    據法則具體指出所採證據何以不具證據能力，或依憑卷證資
    料，明確指出所為證據證明力之判斷如何違背經驗、論理法
    則）；倘僅泛言原判決認定事實錯誤、違背法令、量刑失之
    過重或輕縱，而未依上揭意旨指出具體事由，或形式上雖已
    指出具體事由，然該事由縱使屬實，亦不足以認為原判決有
    何不當或違法者（例如：對不具有調查必要性之證據，法院
    未依聲請調查亦未說明理由，或援用證據不當，但除去該證
    據仍應為同一事實之認定），皆難謂係具體理由，俾與第二
    審上訴制度旨在請求第二審法院撤銷、變更第一審不當或違
    法之判決，以實現個案救濟之立法目的相契合，並節制濫行
    上訴（最高法院97年度台上字第892號刑事判決參照）。次
    原審法院認為上訴不合法律上之程式者，應以裁定駁回之。
    第二審法院認為上訴書狀未敘述理由或上訴有第三百六十二
    條前段之情形者，應以判決駁回之。又分別為刑事訴訟法第
    三百六十二條、第三百六十七所明定。再第三百六十七條之
    判決，得不經言詞辯論為之。同法第三百七十二條亦定有明
    文。
二、本案上訴人即被告甲○○（下稱被告）上訴意旨略以：被告
    甲○○於法院審理時坦承全部犯行，深表悔意，態度良好，
    且被告家中經濟困苦，父母年邁，均需被告甲○○照顧扶養
    ，關於被告所犯竊盜罪、竊盜未遂罪，原審分別判處有期徒
    刑8月、5月，並定應執行刑為1年，實屬過重，超乎想像，
    故提起上訴請求從輕量刑云云。本件被告所犯加重竊盜罪依
    刑法第321規定之法定刑度為「6月以上5年以下有期徒刑」
    ，原審判決以被告所犯攜帶兇器竊盜罪、攜帶兇器竊盜未遂
    罪，事證明確，犯行堪以認定，及被告於有期徒刑執行完畢
    後5年內又故意再犯本件有期徒刑以上之各罪，各為累犯，
    均應依刑法第47條第1項規定，加重其刑，被告所為第二次
    竊盜犯行，雖著手於構成要件之實行，惟為警當場查獲，而
    未竊得財物，其犯罪自屬未遂，爰依刑法第25條第2項後段
    之規定，按既遂犯之刑度減輕其刑，並依刑法第71條第1項
    之規定，先加後減之。並審酌被告正值青壯年，不思以正當
    途徑掙取金錢，圖以不勞而獲之方式獲取財物，犯罪動機及
    目的均非良善，且被告以攜帶兇器之方式竊盜財物，對被害
    人之人身安危及財產之危害，不無潛在威脅，惡性較普通竊
    盜更為重大，惟斟酌被告所竊財物業已歸還被害人，被害人
    所受損害堪認輕微，犯後尚知坦承犯行，態度良好等一切情
    狀，分別量處被告有期徒刑8月、5月，並定應執行刑為1年
    ，本院認並無量刑過重之情形。被告上訴理由僅泛言原判決
    量刑過重，但並未依據卷內既有訴訟資料或提出新事證，指
    摘或表明第一審判決有何量刑足以影響判決本旨之不當或違
    法，而構成應予撤銷之理由，非屬上訴第二審之具體理由。
    依上揭說明，被告提起之第二審上訴不合法律上程式，爰不
    經言詞辯論，判決駁回上訴。
三、據上論斷，應依刑事訴訟法第三百六十七條前段、第三百七
    十二條，判決如主文。
中    華    民    國    98    年    4     月    23    日
            刑事第四庭    審判長法  官  洪  耀  宗
                                法  官  許  文  碩
                                法  官  蔡 王 金 全
上列正本證明與原本無異。
不得上訴。
                                書記官  金  珍  華
中    華    民    國    98    年    4     月    24    日


司法院資訊處製作；財團法人民間司法改革基金會備份。
